# 求助版主

提问人：1633033 时间：2013-08-21 09:48:28
如题，求助版主，公司确认的辞退福利是否可以计入非经常性损益，是否有相应的支持性文件或解释？在线坐等哈

回答人：chenyiwei
辞退是基于什么原因？一般情况下，除非这种原因属于与正常经营业务无关（如企业受到突发自然灾害的重大打击），否则不应认定为非经常性损益。